---
title: "Modely logistické regrese v oblasti esportových dat"
author: "Michal Lauer"
date: "19 11 2021"
output:
  html_document:
    toc: true
    toc_depth: 3
    toc_float:
      collapsed: false
      smooth_scroll: true
    df_print: paged
    code_folding: hide
    number_sections: true
    highlight: tango
  
params:
  url: https://www.kaggle.com/mateusdmachado/csgo-professional-matches
---

```{r global-setup, include = F}
knitr::opts_chunk$set(echo = T)
set.seed(112233)
# Libraries
library(tidyverse)
```
# Představení
...

# Cíl
Logistický model pravděpodobnosti výhry určitého teamu dle historých výsledků
teamu, výkonosti hráčů, typ hraných map a soupeře.

# Nahrání dat
...

## Soubor economy.csv
Není potřeba

## Soubor picks.csv
```{r picks-fx}
# Formating characters to factors - picks.csv
create_factor <- \(x){
  factor(x, levels = unique(x))
}
```
Změny

- Odstraněné sloupce *date, inverted_teams, system*
- Odstraněno 10 řádku s hodnout *best_of == NA* (`r round(1000/16035, 2)`% dat)
- Všechny sloupce, až na *match_id, event_id*, převedeny na faktory

```{r picks-load}
picks <- read_csv("data/picks.csv", show_col_types = FALSE,
                  col_select = -c(date, inverted_teams, system)) %>%
  filter(!is.na(best_of)) %>%
  mutate(
    across(t1_removed_1:left_over, ~ ifelse(.x == '0.0', NA, .x)),
    across(.cols = c(-best_of, match_id, event_id), .fns = create_factor),
    best_of = factor(as.numeric(best_of), ordered = T)
  )

sample_n(picks, 5)
```

## Soubor players.csv
```{r players-fx}
players.relevant_stats <- c('kills', 'deaths', 'adr', 'rating')

# get relevant data for a map
filter_map <- \(n) {
  players.raw %>%
    select(player_name, paste0('map_', n, sep = ""),
           starts_with(paste0('m', n, '_', players.relevant_stats))) %>%
    select(!matches('_c?t$')) %>%
    rename_with(str_remove, pattern = sprintf('(_%d|m%d_)', n, n)) %>%
    filter(map != 'Default') %>%
    drop_na()
}

# filter player stats for player _xplayer_ and map _xmap_
filter_players <- \(xplayer = '*', xmap = '*') {
  players %>%
    filter(grepl(xplayer, player_name), grepl(xmap, map))
}

# get statistics for a player
stats_player <- \(xplayer = '*') {
    filter_players(xplayer = xplayer) %>%
    group_by(player_name) %>%
    summarise(
      across(kills:rating, mean)
    )
}

# get statistics for a map_
stats_map <- \(xmap = '*') {
    filter_players(xmap = xmap) %>%
    group_by(map) %>%
    summarise(
      across(kills:rating, mean)
    )
}

# get statistics for a playerand a map
stats_overall <- \(xplayer = '*', xmap = '*') {
    filter_players(xplayer = xplayer, xmap = xmap) %>%
    group_by(player_name, map) %>%
    summarise(
      across(kills:rating, mean)
    )
}
```
Změny

- Odstraněny mapy s názvem *Default*
- Odstraněn 1 řádek s neznámým hráčem
- Data přetransformována do tvaru, kde jeden řádek reprezentuje právě jednoho
hráče a jeho výkon na právě jedné mapě

```{r players-load}
players.raw <- read_csv('data/players.csv', show_col_types = F,
                        col_select = c(player_name, team, starts_with('map_'),
                                       contains(players.relevant_stats)))

players <- NULL
for(i in 1:3){
  players <- rbind(players, filter_map(i))
}
players <- players %>%
  mutate(across(
    .cols = c(player_name, map), .fns = create_factor
  ))

rm(players.raw)
sample_n(players, 5)
```

## Soubor results.csv
```{r resluts-fx}
# results.raw <- 
results <- read_csv('data/results.csv', col_select = c(event_id, match_id, date, team_1, team_2, map = '_map',
                                            map_winner, rank_1, rank_2, starting_ct)) %>% 
  mutate(map_winner = ifelse(map_winner == 1, team_1, team_2),
         starting_ct = ifelse(starting_ct == 1, team_1, team_2))
```
Změny

- Odstraněno 21 záznamů kde je mapa Default


## Spojení souborů
Do jednoho datasetu
```{r all-together}
picks
players
results
```

- Prve udělat model podle results
- simulace zápasu dle team_1 a team_2
  - vybrat mapu dle prob
  - ...?