---
title: "Modely logistické regrese v oblasti esportových dat"
author: "Michal Lauer"
date: "19 11 2021"
output:
  html_document:
    toc: true
    toc_depth: 3
    toc_float:
      collapsed: false
      smooth_scroll: true
    df_print: paged
    code_folding: hide
    number_sections: true
  
params:
  url: https://www.kaggle.com/mateusdmachado/csgo-professional-matches
---

```{r data-load, include=FALSE}
knitr::opts_chunk$set(echo = T)
# Libraries
library(tidyverse)
```
# Otázky
Vadí, že to není předpověd???


# Představení
...

# Cíl
Logistický model pravděpodobnosti výhry určitého teamu dle historých výsledků
teamu, výkonosti hráčů, typ hraných map a soupeře.
# Zjištení vhodných parametrů
...

## Soubor economy.csv
Není potřeba

## Soubor picks.csv
Změny

- Odstraněné sloupce *date, inverted_teams, system*
- Odstraněno 10 řádku s hodnout *best_of == NA* (`r 10/16035`% dat)
- Všechny sloupce, až na *match_id, event_id*, převedeny na faktory

```{r economy-load}
create_factor <- \(x){
  factor(x, levels = unique(x))
}

picks.raw <- read_csv("data/picks.csv", show_col_types = FALSE,
                  col_select = -c(date, inverted_teams, system))

picks.raw %>%
  filter(!is.na(best_of)) %>%
  mutate(
    across(t1_removed_1:left_over, ~ ifelse(.x == '0.0', NA, .x)),
    across(.cols = c(-best_of, match_id, event_id), .fns = create_factor),
    best_of = factor(as.numeric(best_of), ordered = T)
  ) %>% summary
```



