---
title: "Modely logistické regrese v oblasti esportových dat"
author: "Michal Lauer"
date: "19 11 2021"
output:
  html_document:
    toc: true
    toc_depth: 3
    toc_float:
      collapsed: false
      smooth_scroll: true
    df_print: paged
    code_folding: hide
    number_sections: true
    highlight: tango
  
params:
  dataset_url: https://www.kaggle.com/mateusdmachado/csgo-professional-matches
  bachelor_url: https://www.placeholder.com/
---
```{r global-setup, include = F}
knitr::opts_chunk$set(echo = T)
set.seed(112233)
# Libraries
library(tidyverse)
library(skimr)
```
# Představení
Tato analýza slouží jako dokumentace a postup zpracování dat pro mou [bakalářskou práce](`r params$bachelor_url`). Dokument je zaměřený více na praktickou část zpracování než na teorii. K teoretickému rozboru slouží právě vypracovaná bakalářská práce.

Dataset, s kterým se v analýze pracuje, se nachází na serveru [kaggle.com](`r params$dataset_url`) a obsahuje data popisující esportové zápasy ve hře Counter-Strike: Global Offensive. Dataset obsahuje čtyři datové soubory soubory

- **results.csv** - výsledky zápasů
- **picks.csv** - detaily o hlasování, na jakých mapách se bude hrát
- **players.csv** - statistiky hráčů
- **economy.csv** - data, týkající se herní ekonomiky v každém kole

Prvním části analýzy jsou zpracovány datové soubory a jejich obsah V dalším kroku jsou vybráný proměnné, které jsou vhoné právě k tvorbě logistického regresního modelu. Následuje tvorba modelu a jeho vyhodnocení. V předposlední části je celý model slovně interpretován. Na konci analýzy je vytvořena interaktivní aplikace, která již není součástí bakalářské práce, kde bude možné různé zápasy simulovat.

Pro práci s daty bude také potřeba využít několik vytvořených funkcí, které jsou pro přehlednost definovány na jednom místě.
```{r functions, file = 'funkce.R'}
source('funkce.R')
```
# Nahrání dat
```{r child = 'nahrani-dat.Rmd'}
```
# EDA pro logistickou regresy
```{r child = 'eda-regrese.Rmd'}
```
