---
title: "Analýza dat pro Bakalářskou práci"
author: "Michal Lauer"
date: '2022-04-10'
output:
  html_document:
    css: style.css
    toc: true
    toc_float:
      collapsed: false
      smooth_scroll: true
    df_print: paged
    theme: cosmo
    highlight: haddock
editor_options: 
  chunk_output_type: console
---
# Funkce a globální nastavení

## Nastavení
```{r setup, message=F}
knitr::opts_chunk$set(message = F)

options("OutDec" = ",")
options("xtable.include.rownames" = F)
options("xtable.table.placement" = "H")
options("xtable.caption.placement" = "top")
options("xtable.format.args" = list(decimal.mark = ","))
options("digits" = 4)
```

## Knihovny
```{r libraries}
library(readr)
library(dplyr)
library(stringr)
library(tidyr)
library(runner)
library(ggplot2)
library(GGally)
library(kableExtra)
library(knitr)
library(caret)
library(broom)
library(xtable)
library(rsample)
library(paletteer)

theme_set(theme_minimal() +
            theme(
              plot.caption = element_text(face = "italic")
            ))
```

## Vygenerování pomocních grafů
```{r grafy.Rmd, include=F}
rmarkdown::render("grafy.Rmd",
                  quiet = T)
```

## globální proměnná maps
```{r maps}
maps <- c(
  "Dust2", "Inferno", "Vertigo", "Overpass", "Nuke", "Mirage",
  "Train", "Cache", "Cobblestone"
)
```

## Ukládání pro bakalářskou ráci
```{r bc, file="R/_GLOBAL.R"}
```

## funkce clear_player_map
```{r clear_player_map}
clear_player_map <- function(tbl, map) {
  m_ <- sprintf("m%i_", map)
  tbl |>
    select(match_id, player_id, team,
           # Vybrání mapy a statisik podle pro i-tou mapu
           map = sprintf("map_%i", map),
           matches(sprintf("^m%i_", map))
    ) |>
    # Získání pouze agregovanýc statistik za obě strany
    # e.g. vyloučení m1_kills_ct, m1_kills_t a ponechání pouze m1_kills
    select(!matches("_c?t$")) |>
    drop_na(map) |>
    # Sjednocení názvů, e.g. m1_kills -> kills
    rename_with(
      .cols = starts_with(m_),
      .fn = ~ str_remove_all(.x, m_)
    ) |>
    # Odstranění sloupečků, které nejsou kompletní
    # kvůli historii vývoje cs:go a hltv.org
    select(-c(kddiff, flash_assists, kast, adr)) |>
    # konverze HS na relativní jednotky
    mutate(hs = ifelse(kills == 0, 0, hs / kills))
}
```

## funkce clear_results_team
```{r clear_results_team}
clear_results_team <- function(.tbl, i) {
  .tbl |>
    select(
      date, match_id, team = matches(sprintf("team_%i", i)),
      map, map_winner, starting_ct, 
      team_rank = matches(sprintf("rank_%i", i))
    ) |>
    filter(map %in% maps) |>
    mutate(
      map_winner = as.numeric(map_winner == i),
      starting_ct = as.numeric(starting_ct == i)
    )
}
```

## funkce geom_mean
```{r geom_mean}
geom_mean <- function(x) {
  exp(sum(log(x)) / length(x))
}
```

## funkce save_bc_code
```{r save_bc_code, file="R/save_bc_code.R"}
```

## funkce save_bc_picture
```{r save_bc_picture, file="R/save_bc_picture.R"}
```

# Datový soubor players.csv

## Nahrání dat
```{r }
players.raw <- read_csv("data/players.csv", show_col_types = F)

sprintf("%s proměnných a %s pozorování",
        ncol(players.raw),
        prettyNum(nrow(players.raw), big.mark = " ")
)
```

## Čištění dat
```{r }
players <-
  # Získání charakteristik pro první mapu
  clear_player_map(players.raw, 1) |>
  # Získání charakteristik pro druhou mapu
  rbind(clear_player_map(players.raw, 2)) |>
  # Získání charakteristik pro třetí mapu
  rbind(clear_player_map(players.raw, 3)) |>
  filter(map %in% maps) |>
  drop_na() |> 
  # Odstranění map, kde není právě pět hráčů
  group_by(match_id, team, map) |> 
  filter(n() == 5) |> 
  ungroup() |> 
  mutate(
    match_id = as.integer(match_id),
    player_id = as.integer(player_id),
    kills = as.integer(kills),
    assists = as.integer(assists),
    deaths = as.integer(deaths),
    fkdiff = as.integer(fkdiff)
  )

sprintf("%s proměnných a %s pozorování",
        ncol(players),
        prettyNum(nrow(players), big.mark = " ")
)
```

## Uložení LaTeX tabulky
```{r }
set.seed(12345)
players |> 
  slice_sample(n = 6) |> 
  save_bc_table(
    .tibble = _,
    .file = "players_csv_transformovano.tex",
    .cap = "Záznam z transformovaného datového souboru players.csv",
    .lab = NA,
    .scale = 0.90
  )
```

# Datový soubor results.csv

## Nahrání dat
```{r }
results.raw <- read_csv("data/results.csv", show_col_types = F)

sprintf("%s proměnných a %s pozorování",
        ncol(results.raw),
        prettyNum(nrow(results.raw), big.mark = " ")
)
```

## Čištění dat
```{r }
results <- results.raw |> 
  select(date, team_1, team_2,
         map = `_map`, map_winner,
         starting_ct, rank_1, rank_2, match_id) |> 
  # Smazání záznamu ke tým hrál sám proti sobě
  # Chybná extrakce dat
  filter(match_id != 2314674)

results <-  
  clear_results_team(.tbl = results, 1) |>
  rbind(clear_results_team(.tbl = results, 2)) |> 
  mutate(
    match_id = as.integer(match_id),
    map_winner = as.integer(map_winner),
    starting_ct = as.integer(starting_ct),
    team_rank = as.integer(team_rank)
  ) |> 
  mutate(team = ifelse(team == "?", "Astralis", team))

sprintf("%s proměnných a %s pozorování",
        ncol(results),
        prettyNum(nrow(results), big.mark = " ")
)
```

## Uložení LaTeX tabulky
```{r }
set.seed(9574)
results |> 
  slice_sample(n = 6) |> 
  save_bc_table(
    .tibble = _,
    .file = "results_csv_transformovano.tex",
    .cap = "Příklad záznamu z transformovaného datového souboru results.csv",
    .lab = NA,
    .scale = 1
  )
```

# Spojený datový soubor

## Spojení dat
```{r }
data <- results |> 
  inner_join(players,
             by = c("match_id", "team", "map"))
```

## Uložení LaTeX tabulky
```{r }
set.seed(9574)
data |> 
  slice_sample(n = 6) |> 
  save_bc_table(
    .tibble = _,
    .file = "data_spojena.tex",
    .cap = "Příklad záznamu z transformovaného datového souboru results.csv",
    .lab = NA,
    .scale = 1
  )
```

# Agregovaný datový soubor

## Agregace
```{r }
data.aggregated <- data |>
  group_by(match_id, map, team) |> 
  summarise(
    mean_kills = mean(kills),
    mean_assists = mean(assists),
    mean_deaths = mean(deaths),
    mean_hs = geom_mean(hs),
    mean_fkdiff = mean(fkdiff),
    map_winner = mean(map_winner),
    starting_ct = mean(starting_ct),
    team_rank = mean(team_rank),
    .groups = "drop" 
  )
```

## Uložení LaTeX tabulky
```{r }
set.seed(6587)
data.aggregated |> 
  slice_sample(n = 6) |> 
  save_bc_table(
    .tibble = _,
    .file = "data_agregovana.tex",
    .cap = "Agregovaná data pro týmy za zápas a mapu",
    .lab = NA,
    .scale = 0.5
  )
```

# Průzkumová analýza dat

## Kvantitativní proměnné
```{r }
data |> 
  select(kills, assists, deaths, hs, fkdiff, rating, team_rank) |> 
  ggcorr(hjust = 0.8, size = 4, label = T) +
  labs(
    title = "Korelační matice kvantitativních prediktorů",
    caption = "Spojený datový soubor"
  )

save_bc_picture(.graph = last_plot(),
                .file = "prediktory_corr_matice.png")
```

## Histogram prediktorů
```{r }
bin_count <- round(1 + 3.3*log10(nrow(data)/5))
data |>
  pivot_longer(
    cols = c(kills, assists, deaths, hs, fkdiff),
    names_to = "stats",
    values_to = "vals"
  ) |> 
  select(stats, vals) |>
  mutate(bins = 1 + 3.3*log10(n()/6),
         bins = 1) |> 
  ggplot(aes(x = vals, fill = stats)) +
  facet_wrap(vars(stats), ncol = 2, scales = "free") +
  geom_histogram(bins = bin_count, show.legend = F) +
  scale_y_continuous(labels = scales::number) +
  theme(
    axis.title.x = element_blank(),
    strip.background = element_rect(fill = "grey")
  ) +
  labs(
    title = "Rozdělení kvantitativních statistik",
    subtitle = "Osa Y je přizpůsobená každé statistice",
    y = "Absolutní počet",
    caption = "Spojení souboru players.csv a results.csv"
  )

save_bc_picture(.graph = last_plot(),
                .file = "histogram_prediktoru.png")

```

## Míra výhry proměnných
```{r }
data.plot <- data.aggregated |> 
  semi_join(
    data.aggregated |> 
      group_by(team) |>
      filter(n() > 100) |> 
      summarise(mtr = mean(team_rank)) |> 
      slice_min(order_by = mtr, n = 10),
    by = "team"
  ) |> 
  group_by(team) |> 
  summarise(mmw = mean(map_winner)) |> 
  arrange(desc(mmw))

ggplot(data = data.plot,
       aes(x = reorder(team, mmw), y = mmw, fill = team)) +
  geom_col(show.legend = F) +
  geom_text(data = filter(data.plot, mmw > 0.6),
            aes(label = paste0(round(mmw * 100, 2), " %"),
                y = mmw + 0.08)) +
  scale_fill_manual(values = paletteer_d("basetheme::deepblue")) +
  scale_y_continuous(labels = scales::percent, limits = c(0, 0.8)) +
  coord_flip() +
  labs(
    title = "Porovnání míry výhry pro nejlepších 10 týmů",
    subtitle = "Pouze pro týmy s alespoň 100 zápasy\nOsa x je omezená na interval <0; 0,8>",
    x = "Tým",
    y = "Míra výhry",
    caption = "Agregovaný datový soubor"
  )

save_bc_picture(.graph = last_plot(),
                .file = "mira_vyhry_tymu.png")
```
♣
# Modely pro hráče - Mirage

## Optimalizovaný model
```{r }
set.seed(547)
mirage.data <- data |> 
  filter(map == "Mirage")

mirage.split <- initial_split(mirage.data, prop = 0.8)


mirage.model <- glm(
  formula = map_winner ~ kills + assists + deaths + hs +
    fkdiff + starting_ct,
  data = training(mirage.split),
  family = binomial
)
```

### Uložení LaTeX tabulky
```{r }
save_bc_model(
  .model = mirage.model,
  .file = "Mirage_model.tex",
  .cap = "Výstup z programu R pro model hráčů na mapě Mirage",
  .lab = NA
)
```

## Matice záměn
```{r label, options}
mirage.matrix <- get_matrix(
  .model = mirage.model,
  .split = mirage.splitF
)

```

### Uložení LaTeX tabulky
```{r }
save_bc_matrix(
  .table = mirage.matrix$table,
  .file = "Mirage_matice.tex",
  .cap = " Matice záměn pro model hráčů na mapě Mirage",
  .lab = NA
)

save_bc_matrix_output(
  .matrix = mirage.matrix,
  .file = "Mirage_stats.tex",
  .cap = "Vybrané statistiky z matice záměn pro model hráčů na mapě Mirage",
  .lab = NA
)

prettyNum(mirage.matrix$table[1, 1],
          big.mark = " ")
round(mirage.matrix$byClass["Specificity"] * 100, 2)
prettyNum(mirage.matrix$table[2, 2],
          big.mark = " ")
round(mirage.matrix$byClass["Sensitivity"] * 100, 2)
prettyNum(
  mirage.matrix$table[1, 1] + mirage.matrix$table[2, 2],
  big.mark = " ")
round(mirage.matrix$overall["Accuracy"] * 100, 2)

```

# Modely pro hráče - Vertigo

## Neotimalizovaný model
```{r }
set.seed(547)
vertigo.data <- data |> 
  filter(map == "Vertigo")

vertigo.split <- initial_split(vertigo.data, prop = 0.8)


vertigo.model <- glm(
  formula = map_winner ~ kills + assists + deaths + hs +
    fkdiff + starting_ct,
  data = training(vertigo.split),
  family = binomial
)
```

### Uložení LaTeX tabulky
```{r }
save_bc_model(
  .model = vertigo.model,
  .file = "Vertigo_model.tex",
  .cap = "Výstup z programu R pro model hráčů na mapě Vertigo",
  .lab = NA
)
```

## Optimalizovaný model
```{r }
set.seed(547)
vertigo.data <- data |> 
  filter(map == "Vertigo")

vertigo.split <- initial_split(vertigo.data, prop = 0.8)

vertigo.model <- glm(
  formula = map_winner ~ kills + assists + deaths,
  data = training(vertigo.split),
  family = binomial
)
```

### Uložení LaTeX tabulky
```{r }
save_bc_model(
  .model = vertigo.model,
  .file = "Vertigo_model_opt.tex",
  .cap = "Výstup z programu R pro optimalizovaný model hráčů na mapě Vertigo",
  .lab = NA
)
```


## Matice záměn
```{r label, options}
vertigo.matrix <- get_matrix(
  .model = vertigo.model,
  .split = vertigo.split
)

```

### Uložení LaTeX tabulky
```{r }
save_bc_matrix(
  .table = vertigo.matrix$table,
  .file = "Vertigo_matice_opt.tex",
  .cap = "Matice záměn pro model hráčů na mapě Vertigo",
  .lab = NA
)

save_bc_matrix_output(
  .matrix = vertigo.matrix,
  .file = "Vertigo_stats_opt.tex",
  .cap = "Vybrané statistiky z matice záměn pro modelu hráčů na mapě Vertigo",
  .lab = NA
)

prettyNum(vertigo.matrix$table[1, 1],
          big.mark = " ")
round(vertigo.matrix$byClass["Specificity"] * 100, 2)
prettyNum(vertigo.matrix$table[2, 2],
          vertigo.matrix = " ")
round(vertigo.matrix$byClass["Sensitivity"] * 100, 2)
prettyNum(
  vertigo.matrix$table[1, 1] + vertigo.matrix$table[2, 2],
  big.mark = " ")
round(vertigo.matrix$overall["Accuracy"] * 100, 2)

```

# Porovnání statistik obou modelů
```{r }
m1 <-
  bind_rows(
    tibble(
      statistika = names(mirage.matrix$overall),
      `Mapa Mirage` = mirage.matrix$overall
    ),
    tibble(
      statistika = names(mirage.matrix$byClass),
      `Mapa Mirage` = mirage.matrix$byClass
    )
  ) |>
  filter(statistika %in% c("Accuracy", "Sensitivity", "Specificity")) |> 
  mutate(statistika = c("Přesnost", "Senzitivita", "Specificita"))

m2 <-
  bind_rows(
    tibble(
      statistika = names(vertigo.matrix$overall),
      `Mapa Vertigo` = vertigo.matrix$overall
    ),
    tibble(
      statistika = names(vertigo.matrix$byClass),
      `Mapa Vertigo` = vertigo.matrix$byClass
    )
  ) |>
  filter(statistika %in% c("Accuracy", "Sensitivity", "Specificity")) |> 
  mutate(statistika = c("Přesnost", "Senzitivita", "Specificita"))

m12 <- 
  cbind(
    m1,
    m2 |> select(-statistika)
  )

save_bc_table(
  .tibble = m12,
  .file = "Mirage_Vertigo_porovnani.text",
  .cap = "Porovnání statistik pro model hráčů na mapě Mirage a Vertigo",
  .lab = NA
)
```

# Uložení ostatních map
```{r }
set.seed(962147)
for (.map in setdiff(maps, c("Mirage", "Vertigo"))) {
  
  .data <- data |> 
    filter(map == .map)
  
  .split <- initial_split(.data, prop = 0.8)
  
  .model <- glm(
    formula = map_winner ~ kills + assists + deaths + hs +
      fkdiff + starting_ct,
    data = training(.split),
    family = binomial
  )
  
  save_bc_model(
    .model = .model,
    .file = sprintf("%s_model.tex",
                    .map),
    .cap = sprintf(
      "Výstup z programu R pro model hráčů na mapě %s",
      .map),
    .lab = NA
  )
  
  .matrix <- get_matrix(
    .model = .model,
    .split = .split
  )
  
  save_bc_matrix(
    .table = .matrix$table,
    .file = sprintf(
      "%s_matice.tex",
      .map),
    .cap = sprintf(
      "Matice záměn pro model hráčů na mapě %s",
      .map),
    .lab = NA
  )
  
  save_bc_matrix_output(
    .matrix = .matrix,
    .file = sprintf("%s_stats.tex",
                    .map),
    .cap = sprintf("Vybrané statistiky z matice záměn pro model hráčů na mapě %s",
                   .map),
    .lab = NA
  )
}
```

# Model pro všechny týmy

## Optimalizovaný model
```{r }
set.seed(4872)
global.split <- initial_split(data.aggregated, prop = 0.8,
                              strata = map)

global.model <- 
  glm(
    formula = map_winner ~ mean_kills + mean_assists + mean_deaths +
      mean_hs + mean_fkdiff + team_rank + starting_ct:map,
    data = training(global.split),
    family = binomial
  )
```

### Uložení LaTeX tabulky
```{r }
save_bc_model(
  .model = global.model,
  .file = "Global_model.tex",
  .cap = "Výstup z programu R pro model týmu pro všechny týmy",
  .lab = NA
)
```

## Matice záměn
```{r label, options}
global.matrix <- get_matrix(
  .model = global.model,
  .split = global.split
)
```

### Uložení LaTeX tabulky
```{r }
save_bc_matrix(
  .table = global.matrix$table,
  .file = "Global_matice.tex",
  .cap = "Matice záměn pro model týmu pro všechny týmy",
  .lab = NA
)

save_bc_matrix_output(
  .matrix = global.matrix,
  .file = "Global_stats.tex",
  .cap = "Vybrané statistiky z matice záměn pro model týmu pro všechny týmy",
  .lab = NA
)

prettyNum(global.matrix$table[1, 1],
          big.mark = " ")
round(global.matrix$byClass["Specificity"] * 100, 2)
prettyNum(global.matrix$table[2, 2],
          global.matrix = " ")
round(global.matrix$byClass["Sensitivity"] * 100, 2)
prettyNum(
  global.matrix$table[1, 1] + global.matrix$table[2, 2],
  big.mark = " ")
round(global.matrix$overall["Accuracy"] * 100, 2)

```

# Model pro tým Astralis

## Neotimalizovaný model
```{r }
set.seed(417)
astralis.split <- initial_split(data.aggregated |> 
                                  filter(team == "Astralis"),
                                prop = 0.8,
                                strata = "map")


astralis.model <- 
  glm(
    formula = map_winner ~ mean_kills + mean_assists + mean_deaths +
      mean_hs + mean_fkdiff + team_rank + starting_ct:map,
    data = training(astralis.split),
    family = binomial
  )
```

## Optimalizovaný model
```{r }
set.seed(487)
astralis.split <- initial_split(data.aggregated |> 
                                  filter(team == "Astralis"),
                                prop = 0.8,
                                strata = "map")


astralis.model <- glm(
    formula = map_winner ~ mean_kills + mean_deaths,
    data = training(astralis.split),
    family = binomial
  )

```

### Uložení LaTeX tabulky
```{r }
save_bc_model(
  .model = astralis.model,
  .file = "Astralis_model_opt.tex",
  .cap = "Výstup z programu R pro optimalizovaný pro model týmu pro tým Astralis",
  .lab = NA
)
```

## Matice záměn
```{r label, options}
astralis.matrix <- get_matrix(
  .model = astralis.model,
  .split = astralis.split
)
```

### Uložení LaTeX tabulky
```{r }
save_bc_matrix(
  .table = astralis.matrix$table,
  .file = "Astralis_matice_opt.tex",
  .cap = "Matice záměn pro model týmu pro tým Astralis",
  .lab = NA
)

save_bc_matrix_output(
  .matrix = astralis.matrix,
  .file = "Astralis_stats_opt.tex",
  .cap = "Vybrané statistiky z matice záměn pro model týmu pro tým Astralis",
  .lab = NA
)

prettyNum(astralis.matrix$table[1, 1],
          big.mark = " ")
round(astralis.matrix$byClass["Specificity"] * 100, 2)
prettyNum(astralis.matrix$table[2, 2],
          astralis.matrix = " ")
round(astralis.matrix$byClass["Sensitivity"] * 100, 2)
prettyNum(
  astralis.matrix$table[1, 1] + astralis.matrix$table[2, 2],
  big.mark = " ")
round(astralis.matrix$overall["Accuracy"] * 100, 2)
```

# Model pro tým Sprout

## Neotimalizovaný model
```{r }
set.seed(8741)
sprout.split <- initial_split(data.aggregated |> 
                                  filter(team == "Sprout"),
                                prop = 0.8,
                                strata = "map")


sprout.model <- 
  glm(
    formula = map_winner ~ mean_kills + mean_assists + mean_deaths +
      mean_hs + mean_fkdiff + team_rank + starting_ct:map,
    data = training(sprout.split),
    family = binomial
  )
```

## Optimalizovaný model
```{r }
set.seed(326598)
sprout.split <- initial_split(data.aggregated |> 
                                  filter(team == "Sprout"),
                                prop = 0.8,
                                strata = "map")


sprout.model <- glm(
    formula = map_winner ~ mean_kills + mean_deaths,
    data = training(sprout.split),
    family = binomial
  )

```

### Uložení LaTeX tabulky
```{r }
save_bc_model(
  .model = sprout.model,
  .file = "Sprout_model_opt.tex",
  .cap = "Výstup z programu R pro optimalizovaný pro model týmu pro tým Sprout",
  .lab = NA
)
```

## Matice záměn
```{r label, options}
sprout.matrix <- get_matrix(
  .model = sprout.model,
  .split = sprout.split
)
```

### Uložení LaTeX tabulky
```{r }
save_bc_matrix(
  .table = sprout.matrix$table,
  .file = "Sprout_matice_opt.tex",
  .cap = "Matice záměn pro model týmu pro tým Sprout",
  .lab = NA
)

save_bc_matrix_output(
  .matrix = sprout.matrix,
  .file = "Sprout_stats_opt.tex",
  .cap = "Vybrané statistiky z matice záměn pro model týmu pro tým Sprout",
  .lab = NA
)

prettyNum(sprout.matrix$table[1, 1],
          big.mark = " ")
round(sprout.matrix$byClass["Specificity"] * 100, 2)
prettyNum(sprout.matrix$table[2, 2],
          sprout.matrix = " ")
round(sprout.matrix$byClass["Sensitivity"] * 100, 2)
prettyNum(
  sprout.matrix$table[1, 1] + sprout.matrix$table[2, 2],
  big.mark = " ")
round(sprout.matrix$overall["Accuracy"] * 100, 2)
```

# Porovnání statistik týmových modelů
```{r }
m1 <-
  bind_rows(
    tibble(
      statistika = names(global.matrix$overall),
      `Celkový model` = global.matrix$overall
    ),
    tibble(
      statistika = names(global.matrix$byClass),
      `Celkový model` = global.matrix$byClass
    )
  ) |>
  filter(statistika %in% c("Accuracy", "Sensitivity", "Specificity")) |> 
  mutate(statistika = c("Přesnost", "Senzitivita", "Specificita"))

m2 <-
  bind_rows(
    tibble(
      statistika = names(astralis.matrix$overall),
      `Tým Astralis` = astralis.matrix$overall
    ),
    tibble(
      statistika = names(astralis.matrix$byClass),
      `Tým Astralis` = astralis.matrix$byClass
    )
  ) |>
  filter(statistika %in% c("Accuracy", "Sensitivity", "Specificity")) |> 
  mutate(statistika = c("Přesnost", "Senzitivita", "Specificita"))

m3 <-
  bind_rows(
    tibble(
      statistika = names(sprout.matrix$overall),
      `Tým Sprout` = sprout.matrix$overall
    ),
    tibble(
      statistika = names(sprout.matrix$byClass),
      `Tým Sprout` = sprout.matrix$byClass
    )
  ) |>
  filter(statistika %in% c("Accuracy", "Sensitivity", "Specificity")) |> 
  mutate(statistika = c("Přesnost", "Senzitivita", "Specificita"))

m123 <- 
  cbind(
    m1,
    m2 |> select(-statistika),
    m3 |> select(-statistika)
  )

save_bc_table(
  .tibble = m123,
  .file = "Tymy_porovnani.text",
  .cap = "Porovnání statistik pro týmové modely",
  .lab = NA
)
```

