---
title: "Analýza dat pro Bakalářskou práci"
author: "Michal Lauer"
date: '2022-05-01'
header-includes:
  - \usepackage[utf8]{inputenc}
output:
  pdf_document:
    dev: png
    latex_engine: xelatex
---
# Funkce a globální nastavení
Nastavení generování bloků kódu a výstupu z print funkcí, načtení knihoven, a načtení funkcí.

## Nastavení
```{r setup, message=F}
knitr::opts_chunk$set(message = F)

options("OutDec" = ",")
options("xtable.include.rownames" = F)
options("xtable.table.placement" = "H")
options("xtable.caption.placement" = "top")
options("xtable.format.args" = list(decimal.mark = ","))
options("digits" = 4)
```

## Knihovny
```{r libraries}
library(readr)
library(dplyr)
library(stringr)
library(tidyr)
library(ggplot2)
library(GGally)
library(caret)
library(xtable)
library(rsample)
library(paletteer)

theme_set(theme_minimal() +
            theme(
              plot.caption = element_text(face = "italic")
            ))
```

## Globální proměnné
```{r bc, file = "R/_GLOBAL.R"}
```

## Uložení grafu
```{r file = "R/bc/save_bc_picture.R"}

```

## Uložení tabulky
```{r file = "R/bc/save_bc_table.R"}

```

## Uložení modelu do tabulky
```{r file = "R/bc/save_bc_model.R"}

```

## Uložení matice záměn do tabulky
```{r file = "R/bc/save_bc_matrix.R"}

```

## Uložení statistik z matice záměn do tabulky
```{r file = "R/bc/save_bc_matrix_output.R"}

```

## Vytvoření matice záměn
```{r file = "R/get_matrix.R"}

```

## Záskání charakteristik pro hráče na určité mapě
```{r file = "R/clear_player_map.R"}

```

## Sjednocení výsledků pro daný tým
```{r file = "R/clear_results_team.R"}

```

## Geometrický průměr
```{r file = "R/geom_mean.R"}

```

# Datový soubor players.csv

## Nahrání dat
```{r }

players.raw <- read_csv("data/players.csv", show_col_types = F)
```

## Čištění dat
```{r }
players <-
  # Získání charakteristik pro první mapu
  clear_player_map(players.raw, 1) |>
  # Získání charakteristik pro druhou mapu
  rbind(clear_player_map(players.raw, 2)) |>
  # Získání charakteristik pro třetí mapu
  rbind(clear_player_map(players.raw, 3)) |>
  filter(map %in% maps) |>
  drop_na() |> 
  # Odstranění map, kde není právě pět hráčů
  group_by(match_id, team, map) |> 
  filter(n() == 5) |> 
  ungroup() |> 
  mutate(
    match_id = as.integer(match_id),
    player_id = as.integer(player_id),
    kills = as.integer(kills),
    assists = as.integer(assists),
    deaths = as.integer(deaths),
    fkdiff = as.integer(fkdiff)
  )
```

## Uložení LaTeX tabulky
```{r }
set.seed(12345)
players |> 
  slice_sample(n = 6) |> 
  save_bc_table(
    .tibble = _,
    .file = "players_csv_transformovano.tex",
    .cap = "Záznam z transformovaného datového souboru players.csv",
    .lab = NA,
    .scale = 0.90
  )
```

# Datový soubor results.csv

## Nahrání dat
```{r }
results.raw <- read_csv("data/results.csv", show_col_types = F)
```

## Čištění dat
```{r }
results <- results.raw |> 
  select(date, team_1, team_2,
         map = `_map`, map_winner,
         starting_ct, rank_1, rank_2, match_id) |> 
  # Smazání záznamu ke tým hrál sám proti sobě
  # Chybná extrakce dat
  filter(match_id != 2314674)

results <-
  # Získání charakteristik pro první tým
  clear_results_team(.tbl = results, 1) |>
  # Záskání charakteristik pro druhý tým
  rbind(clear_results_team(.tbl = results, 2)) |> 
  mutate(
    match_id = as.integer(match_id),
    map_winner = as.integer(map_winner),
    starting_ct = as.integer(starting_ct),
    team_rank = as.integer(team_rank)
  ) |> 
  mutate(team = ifelse(team == "?", "Astralis", team))
```

## Uložení LaTeX tabulky
```{r }
set.seed(9574)
results |> 
  slice_sample(n = 6) |> 
  save_bc_table(
    .tibble = _,
    .file = "results_csv_transformovano.tex",
    .cap = "Příklad záznamu z transformovaného datového souboru results.csv",
    .lab = NA,
    .scale = 1
  )
```

# Spojený datový soubor

## Spojení dat
```{r }
data <- results |> 
  inner_join(players,
             by = c("match_id", "team", "map"))
```

## Uložení LaTeX tabulky
```{r }
set.seed(9574)
data |> 
  slice_sample(n = 6) |> 
  save_bc_table(
    .tibble = _,
    .file = "data_spojena.tex",
    .cap = "Příklad záznamu z transformovaného datového souboru results.csv",
    .lab = NA,
    .scale = 1
  )
```

# Agregovaný datový soubor

## Agregace
```{r }
data.aggregated <- data |>
  group_by(match_id, map, team) |> 
  summarise(
    mean_kills = mean(kills),
    mean_assists = mean(assists),
    mean_deaths = mean(deaths),
    mean_hs = geom_mean(hs),
    mean_fkdiff = mean(fkdiff),
    # Průměr z vektoru stejných čísel c je c
    map_winner = mean(map_winner),
    starting_ct = mean(starting_ct),
    team_rank = mean(team_rank),
    .groups = "drop" 
  )
```

## Uložení LaTeX tabulky
```{r }
set.seed(6587)
data.aggregated |> 
  slice_sample(n = 6) |> 
  save_bc_table(
    .tibble = _,
    .file = "data_agregovana.tex",
    .cap = "Agregovaná data pro týmy za zápas a mapu",
    .lab = NA,
    .scale = 0.5
  )
```

# Průzkumová analýza dat

## Kvantitativní proměnné
```{r }
g <- data |> 
  select(kills, assists, deaths, hs, fkdiff, rating, team_rank) |> 
  ggcorr(hjust = 0.8, size = 4, label = T) +
  labs(
    title = "Korelační matice kvantitativních prediktorů",
    caption = "Spojený datový soubor"
  )

save_bc_picture(.graph = g,
                .file = "prediktory_corr_matice.png")
```

## Histogram prediktorů
```{r }
bin_count <- round(1 + 3.3*log10(nrow(data)/5))
g <- data |>
  pivot_longer(
    cols = c(kills, assists, deaths, hs, fkdiff),
    names_to = "stats",
    values_to = "vals"
  ) |> 
  select(stats, vals) |>
  mutate(bins = 1 + 3.3*log10(n()/6),
         bins = 1) |> 
  ggplot(aes(x = vals, fill = stats)) +
  facet_wrap(vars(stats), ncol = 2, scales = "free") +
  geom_histogram(bins = bin_count, show.legend = F) +
  scale_y_continuous(labels = scales::number) +
  theme(
    axis.title.x = element_blank(),
    strip.background = element_rect(fill = "grey")
  ) +
  labs(
    title = "Rozdělení kvantitativních statistik",
    subtitle = "Osa Y je přizpůsobená každé statistice",
    y = "Absolutní počet",
    caption = "Spojení souboru players.csv a results.csv"
  )

save_bc_picture(.graph = g,
                .file = "histogram_prediktoru.png")

```

## Míra výhry proměnných
```{r }
data.plot <- data.aggregated |> 
  semi_join(
    data.aggregated |> 
      group_by(team) |>
      filter(n() > 100) |> 
      summarise(mtr = mean(team_rank)) |> 
      slice_min(order_by = mtr, n = 10),
    by = "team"
  ) |> 
  group_by(team) |> 
  summarise(mmw = mean(map_winner)) |> 
  arrange(desc(mmw))

g <- ggplot(data = data.plot,
       aes(x = reorder(team, mmw), y = mmw, fill = team)) +
  geom_col(show.legend = F) +
  geom_text(data = filter(data.plot, mmw > 0.6),
            aes(label = paste0(round(mmw * 100, 2), " %"),
                y = mmw + 0.08)) +
  scale_fill_manual(values = paletteer_d("basetheme::deepblue")) +
  scale_y_continuous(labels = scales::percent, limits = c(0, 0.8)) +
  coord_flip() +
  labs(
    title = "Porovnání míry výhry pro nejlepších 10 týmů",
    subtitle = "Pouze pro týmy s alespoň 100 zápasy\nOsa x je omezená na interval <0; 0,8>",
    x = "Tým",
    y = "Míra výhry",
    caption = "Agregovaný datový soubor"
  )

save_bc_picture(.graph = g,
                .file = "mira_vyhry_tymu.png")
```

# Modely pro hráče - Mirage

## Optimalizovaný model
```{r }
set.seed(547)
mirage.data <- data |> 
  filter(map == "Mirage")

mirage.split <- initial_split(mirage.data, prop = 0.8)


mirage.model <- glm(
  formula = map_winner ~ kills + assists + deaths + hs +
    fkdiff + starting_ct,
  data = training(mirage.split),
  family = binomial
)
```

### Uložení LaTeX tabulky
```{r }
save_bc_model(
  .model = mirage.model,
  .file = "Mirage_model.tex",
  .cap = "Výstup z programu R pro model hráčů na mapě Mirage",
  .lab = NA
)
```

## Matice záměn
```{r }
mirage.matrix <- get_matrix(
  .model = mirage.model,
  .split = mirage.split
)

```

### Uložení LaTeX tabulky
```{r }
save_bc_matrix(
  .table = mirage.matrix$table,
  .file = "Mirage_matice.tex",
  .cap = " Matice záměn pro model hráčů na mapě Mirage",
  .lab = NA
)

save_bc_matrix_output(
  .matrix = mirage.matrix,
  .file = "Mirage_stats.tex",
  .cap = "Vybrané statistiky z matice záměn pro model hráčů na mapě Mirage",
  .lab = NA
)
```

# Modely pro hráče - Vertigo

## Neoptimalizovaný model
```{r }
set.seed(547)
vertigo.data <- data |> 
  filter(map == "Vertigo")

vertigo.split <- initial_split(vertigo.data, prop = 0.8)


vertigo.model <- glm(
  formula = map_winner ~ kills + assists + deaths + hs +
    fkdiff + starting_ct,
  data = training(vertigo.split),
  family = binomial
)
```

### Uložení LaTeX tabulky
```{r }
save_bc_model(
  .model = vertigo.model,
  .file = "Vertigo_model.tex",
  .cap = "Výstup z programu R pro model hráčů na mapě Vertigo",
  .lab = NA
)
```

## Optimalizovaný model
```{r }
set.seed(547)
vertigo.data <- data |> 
  filter(map == "Vertigo")

vertigo.split <- initial_split(vertigo.data, prop = 0.8)

vertigo.model <- glm(
  formula = map_winner ~ kills + assists + deaths,
  data = training(vertigo.split),
  family = binomial
)
```

### Uložení LaTeX tabulky
```{r }
save_bc_model(
  .model = vertigo.model,
  .file = "Vertigo_model_opt.tex",
  .cap = "Výstup z programu R pro optimalizovaný model hráčů na mapě Vertigo",
  .lab = NA
)
```


## Matice záměn
```{r }
vertigo.matrix <- get_matrix(
  .model = vertigo.model,
  .split = vertigo.split
)

```

### Uložení LaTeX tabulky
```{r }
save_bc_matrix(
  .table = vertigo.matrix$table,
  .file = "Vertigo_matice_opt.tex",
  .cap = "Matice záměn pro model hráčů na mapě Vertigo",
  .lab = NA
)

save_bc_matrix_output(
  .matrix = vertigo.matrix,
  .file = "Vertigo_stats_opt.tex",
  .cap = "Vybrané statistiky z matice záměn pro modelu hráčů na mapě Vertigo",
  .lab = NA
)
```

# Porovnání statistik obou modelů
```{r }
# Vytvoření statistik z matice záměn pro mapu Mirage
m1 <-
  bind_rows(
    tibble(
      statistika = names(mirage.matrix$overall),
      `Mapa Mirage` = mirage.matrix$overall
    ),
    tibble(
      statistika = names(mirage.matrix$byClass),
      `Mapa Mirage` = mirage.matrix$byClass
    )
  ) |>
  filter(statistika %in% c("Accuracy", "Sensitivity", "Specificity")) |> 
  mutate(statistika = c("Přesnost", "Senzitivita", "Specificita"))

# Vytvoření statistik z matice záměn pro mapu Vertigo
m2 <-
  bind_rows(
    tibble(
      statistika = names(vertigo.matrix$overall),
      `Mapa Vertigo` = vertigo.matrix$overall
    ),
    tibble(
      statistika = names(vertigo.matrix$byClass),
      `Mapa Vertigo` = vertigo.matrix$byClass
    )
  ) |>
  filter(statistika %in% c("Accuracy", "Sensitivity", "Specificity")) |> 
  mutate(statistika = c("Přesnost", "Senzitivita", "Specificita"))

m12 <- 
  cbind(
    m1,
    m2 |> select(-statistika)
  )

save_bc_table(
  .tibble = m12,
  .file = "Mirage_Vertigo_porovnani.text",
  .cap = "Porovnání statistik pro model hráčů na mapě Mirage a Vertigo",
  .lab = NA
)
```

# Uložení ostatních map
```{r }
set.seed(962147)
# Uložení modelů, matic záměn a statistik pro zbývající mapy
for (.map in setdiff(maps, c("Mirage", "Vertigo"))) {
  
  .data <- data |> 
    filter(map == .map)
  
  .split <- initial_split(.data, prop = 0.8)
  
  .model <- glm(
    formula = map_winner ~ kills + assists + deaths + hs +
      fkdiff + starting_ct,
    data = training(.split),
    family = binomial
  )
  
  save_bc_model(
    .model = .model,
    .file = sprintf("%s_model.tex",
                    .map),
    .cap = sprintf(
      "Výstup z programu R pro model hráčů na mapě %s",
      .map),
    .lab = NA
  )
  
  .matrix <- get_matrix(
    .model = .model,
    .split = .split
  )
  
  save_bc_matrix(
    .table = .matrix$table,
    .file = sprintf(
      "%s_matice.tex",
      .map),
    .cap = sprintf(
      "Matice záměn pro model hráčů na mapě %s",
      .map),
    .lab = NA
  )
  
  save_bc_matrix_output(
    .matrix = .matrix,
    .file = sprintf("%s_stats.tex",
                    .map),
    .cap = sprintf("Vybrané statistiky z matice záměn pro model hráčů na mapě %s",
                   .map),
    .lab = NA
  )
}
```

# Model pro všechny týmy

## Optimalizovaný model
```{r }
set.seed(4872)
global.split <- initial_split(data.aggregated, prop = 0.8,
                              strata = map)

global.model <- 
  glm(
    formula = map_winner ~ mean_kills + mean_assists + mean_deaths +
      mean_hs + mean_fkdiff + team_rank + starting_ct:map,
    data = training(global.split),
    family = binomial
  )
```

### Uložení LaTeX tabulky
```{r }
save_bc_model(
  .model = global.model,
  .file = "Global_model.tex",
  .cap = "Výstup z programu R pro model týmu pro všechny týmy",
  .lab = NA
)
```

## Matice záměn
```{r }
global.matrix <- get_matrix(
  .model = global.model,
  .split = global.split
)
```

### Uložení LaTeX tabulky
```{r }
save_bc_matrix(
  .table = global.matrix$table,
  .file = "Global_matice.tex",
  .cap = "Matice záměn pro model týmu pro všechny týmy",
  .lab = NA
)

save_bc_matrix_output(
  .matrix = global.matrix,
  .file = "Global_stats.tex",
  .cap = "Vybrané statistiky z matice záměn pro model týmu pro všechny týmy",
  .lab = NA
)
```

# Model pro tým Astralis

## Neotimalizovaný model
```{r }
set.seed(417)
astralis.split <- initial_split(data.aggregated |> 
                                  filter(team == "Astralis"),
                                prop = 0.8,
                                strata = "map")


astralis.model <- 
  glm(
    formula = map_winner ~ mean_kills + mean_assists + mean_deaths +
      mean_hs + mean_fkdiff + team_rank + starting_ct:map,
    data = training(astralis.split),
    family = binomial
  )
```

## Optimalizovaný model
```{r }
set.seed(487)
astralis.split <- initial_split(data.aggregated |> 
                                  filter(team == "Astralis"),
                                prop = 0.8,
                                strata = "map")


astralis.model <- glm(
  formula = map_winner ~ mean_kills + mean_deaths,
  data = training(astralis.split),
  family = binomial
)
```

### Uložení LaTeX tabulky
```{r }
save_bc_model(
  .model = astralis.model,
  .file = "Astralis_model_opt.tex",
  .cap = "Výstup z programu R pro optimalizovaný pro model týmu pro tým Astralis",
  .lab = NA
)
```

## Matice záměn
```{r }
astralis.matrix <- get_matrix(
  .model = astralis.model,
  .split = astralis.split
)
```

### Uložení LaTeX tabulky
```{r }
save_bc_matrix(
  .table = astralis.matrix$table,
  .file = "Astralis_matice_opt.tex",
  .cap = "Matice záměn pro model týmu pro tým Astralis",
  .lab = NA
)

save_bc_matrix_output(
  .matrix = astralis.matrix,
  .file = "Astralis_stats_opt.tex",
  .cap = "Vybrané statistiky z matice záměn pro model týmu pro tým Astralis",
  .lab = NA
)
```

# Model pro tým Sprout

## Neotimalizovaný model
```{r }
set.seed(8741)
sprout.split <- initial_split(data.aggregated |> 
                                filter(team == "Sprout"),
                              prop = 0.8,
                              strata = "map")


sprout.model <- 
  glm(
    formula = map_winner ~ mean_kills + mean_assists + mean_deaths +
      mean_hs + mean_fkdiff + team_rank + starting_ct:map,
    data = training(sprout.split),
    family = binomial
  )
```

## Optimalizovaný model
```{r }
set.seed(326598)
sprout.split <- initial_split(data.aggregated |> 
                                filter(team == "Sprout"),
                              prop = 0.8,
                              strata = "map")


sprout.model <- glm(
  formula = map_winner ~ mean_kills + mean_deaths,
  data = training(sprout.split),
  family = binomial
)
```

### Uložení LaTeX tabulky
```{r }
save_bc_model(
  .model = sprout.model,
  .file = "Sprout_model_opt.tex",
  .cap = "Výstup z programu R pro optimalizovaný pro model týmu pro tým Sprout",
  .lab = NA
)
```

## Matice záměn
```{r }
sprout.matrix <- get_matrix(
  .model = sprout.model,
  .split = sprout.split
)
```

### Uložení LaTeX tabulky
```{r }
save_bc_matrix(
  .table = sprout.matrix$table,
  .file = "Sprout_matice_opt.tex",
  .cap = "Matice záměn pro model týmu pro tým Sprout",
  .lab = NA
)

save_bc_matrix_output(
  .matrix = sprout.matrix,
  .file = "Sprout_stats_opt.tex",
  .cap = "Vybrané statistiky z matice záměn pro model týmu pro tým Sprout",
  .lab = NA
)
```

# Porovnání statistik týmových modelů
```{r }
# Vytvoření statistik z matice záměn pro všechny týmy
m1 <-
  bind_rows(
    tibble(
      statistika = names(global.matrix$overall),
      `Celkový model` = global.matrix$overall
    ),
    tibble(
      statistika = names(global.matrix$byClass),
      `Celkový model` = global.matrix$byClass
    )
  ) |>
  filter(statistika %in% c("Accuracy", "Sensitivity", "Specificity")) |> 
  mutate(statistika = c("Přesnost", "Senzitivita", "Specificita"))

# Vytvoření statistik z matice záměn pro tým Astralis
m2 <-
  bind_rows(
    tibble(
      statistika = names(astralis.matrix$overall),
      `Tým Astralis` = astralis.matrix$overall
    ),
    tibble(
      statistika = names(astralis.matrix$byClass),
      `Tým Astralis` = astralis.matrix$byClass
    )
  ) |>
  filter(statistika %in% c("Accuracy", "Sensitivity", "Specificity")) |> 
  mutate(statistika = c("Přesnost", "Senzitivita", "Specificita"))

# Vytvoření statistik z matice záměn pro tým Sprout
m3 <-
  bind_rows(
    tibble(
      statistika = names(sprout.matrix$overall),
      `Tým Sprout` = sprout.matrix$overall
    ),
    tibble(
      statistika = names(sprout.matrix$byClass),
      `Tým Sprout` = sprout.matrix$byClass
    )
  ) |>
  filter(statistika %in% c("Accuracy", "Sensitivity", "Specificity")) |> 
  mutate(statistika = c("Přesnost", "Senzitivita", "Specificita"))

m123 <- 
  cbind(
    m1,
    m2 |> select(-statistika),
    m3 |> select(-statistika)
  )

save_bc_table(
  .tibble = m123,
  .file = "Tymy_porovnani.text",
  .cap = "Porovnání statistik pro týmové modely",
  .lab = NA
)
```